【裁判字號】    95,易,291
【裁判日期】    951011
【裁判案由】    竊盜
【裁判全文】
臺灣雲林地方法院刑事判決               95年度易字第291號
公  訴  人  臺灣雲林地方法院檢察署檢察官
被      告  乙○○
                    現於雲林看守所附設勒戒所觀察勒戒中
被      告  甲○○
上列被告因竊盜案件，經檢察官提起公訴（95年度偵字第2323號）
，本院判決如下：
    主  文
乙○○共同踰越牆垣竊盜，處有期徒刑捌月。
甲○○共同踰越牆垣竊盜，累犯，處有期徒刑拾月。
    事  實
一、甲○○前因肅清煙毒條例案件，經台灣高等法院台南分院判
    處有期徒刑5年確定，甫於民國91年9月11日縮短刑期執行完
    畢，詎仍不知悔改，與乙○○共同基於意圖為自己不法所有
    之犯意聯絡，於民國95年05月01日上午07時30分許，由甲○○駕駛車牌號碼IH- 8461號自用小客車搭載乙○○，至已歇
    業「振昌食品企業股份有限公司」（下稱振昌公司）位於雲
    林縣褒忠鄉○○村○○路100號尖兵工廠圍牆旁，以1人翻越
    屬安全設備之圍牆進入工廠、1 人在外接應之方式，共同竊
    取置於圍牆內不鏽鋼材食品篩選器1 組、食品用水盤12個、
    食品用粉圓滴器3 組及長方型盛皿1 個等物後，準備駕駛上
    開自小客車離去。幸經振昌公司負責人丁○○發現有異，而
    在圍牆外不遠處攔下該自小客車，因而報警查獲上情。
二、案經雲林縣警察局虎尾分局報告台灣雲林地方法院檢察署檢
    察官偵查起訴。
    理  由
一、被告乙○○與甲○○均矢口否認涉有前揭竊盜犯行，辯稱：
    扣案之物品是渠等在振昌公司圍牆外的排水溝裡撿到云云。
    惟查：
(一)、被告二人上揭犯罪事實，業據證人丁○○於本院審理時到庭
    結證綦詳，核與證人丙○○證稱：「問：當天看到幾個人在
    偷？答：二個人。」、「問：檢察官看到時，二人的位置各
    在那裡？答一人在裡面，一人在外面。」、「問：車子停在
    那裡？答：大馬路圍牆旁邊。」、「問：有無看到他們把那
    些東西搬出來？答：有。」、「問：看到時，他們在搬什麼
    東西？答：搬白鐵。」、「問：是從工廠裡面搬出來的嗎？
    答：是，一人自裡面搬出來，一個人在外面接應。」、「問
    ：後來攔截到被告時，有無在後車座及行李箱裡發現什麼？
    答：車內都放有不銹鋼的器具。」、「問：有親眼看到他們
    從工廠內搬東西出來嗎？答：有。」、「問：是因親眼看到
    他們自工廠裡面搬東西才去叫丁○○的嗎？答：對。」等情
    節相吻合，是被告二人上開竊盜犯行，已甚灼然。
(二)、證人丁○○另證稱：「我們遠遠看去，可能一人在裡面，一
    人在外面，他看我們二人追過去，裡面那人就出來，二人就
    開車跑了，跑了一段路，左轉跑到一個農路進去。」、「我
    姪子開車在後面追，我則騎機車，我們將他們攔下來，我姪
    子就將他們車門打開，發現車內有我們工廠的不鏽鋼器具．
    ．．。」等語。從被告二人為證人丁○○、丙○○發現後，
    迅速駕駛車輛載著上開失竊物品離開現場，嗣後才為證人丁○○騎車、丙○○開車攔截等情節觀之，被告二人若非作賊
    心虛，何須迅速駕車離開現場？再者，被告二人車上查獲之
    上開失竊物品，買進之價格約有8 、9 萬元，雖為舊器材，
    但不是廢鐵，還可以用，亦據證人丁○○證述明確，上開失
    竊之物品既是尚有價值之物品，怎可能為他人棄於圍牆外而
    為被告二人拾得之理？況證人丁○○亦證稱其前一天巡視工
    廠時上開失竊物品尚在其工廠圍牆內，且被告乙○○於偵查
    中供稱上開失竊物品是放在路旁排水溝裡（偵卷第37頁）；
    於本院則指認該失竊物品係置於覆蓋水溝之混凝土上，有指
    認之現場照片附於偵卷第19頁可稽，前後不一，可見被告二
    人辯稱該失竊物品係置於圍牆外為其等拾得云云，顯不足採
    信。
(三)、此外，上開失竊物品係於被告二人駕乘之車內查獲，為被告
    二人所不爭執，並有現場照片10張及贓物認領保管單1 紙在
    卷足證（偵卷第18至20頁），本件事證已臻明確，被告二人
    犯行堪以認定，應予依法論科。
二、核被告二人所為，均係犯刑法第321 條第1 項第2 款加重竊
    盜罪。被告二人就上揭加重竊盜犯行有犯意聯絡及行為分擔
    ，均為共同正犯。查被告行為後，刑法第28條：「二人以上
    共同實施犯罪之行為者，皆為正犯」，已修正為「二人以上
    共同實行犯罪之行為者，皆為正犯」，新法僅作定義上之修
    正，使適用更為明確，不生新舊法比較問題，無現行刑法第
    2 條第1 項之適用，應適用新法。又被告甲○○前因肅清煙
    毒條例案件，經台灣高等法院台南分院判處有期徒刑5 年確
    定，甫於民國91年9 月11日縮短刑期執行完畢，有台灣高等
    法院被告前案紀錄表附卷可稽，其於五年以內再故意犯本件
    有期徒刑以上之罪，不論依修正前之刑法第47條，或修正後
    之刑法第47條第1 項之規定，均構成累犯，亦不生新舊法比
    較問題，應依刑法第2 條第1 項前段規定，逕依修正前刑法
    第47條規定，論以累犯，並加重其刑。爰審酌被告二人均有
    前科紀錄，有被告前案紀錄表在卷可證，素行不良，此次又
    踰越圍牆，竊取他人之財物，再度危害社會治安，犯後均不
    吐露實情，掩飾其等犯行，態度不佳，本應嚴予重懲，惟慮
    及其等使用之手段尚稱平和，於被害人攔截時未暴力惡言相
    向等一切情狀，分別量處如主文所示之刑。
據上論斷，應依刑事訴訟法第299 條第1 項前段、刑法第2 條第
1 項前段、刑法第28條、刑法第321 條第1 項第2 款、修正前刑
法第47條，判決如主文。
本案經檢察官李明哲到庭執行職務
中    華    民    國    95    年    10    月    11    日
                  刑事第一庭    審判長法  官  紀文勝
                                      法  官  王雅苑
                                      法  官  楊昱辰
以上正本證明與原本無異。
如不服本判決應於送達後10日內向本院提出上訴狀。
                                      書記官  陳善永
中    華    民    國    95    年    10    月    11    日
附錄本案論罪科刑法條全文：
刑法第321條第1項第2款：
犯竊盜罪而有左列情形之一者，處6月以上、5年以下有期徒刑：
  二、毀越門扇、牆垣或其他安全設備而犯之者。


司法院資訊處製作；財團法人民間司法改革基金會備份。
